【裁判字號】    88,易,500
【裁判日期】    890310
【裁判案由】    竊盜
【裁判全文】
臺灣宜蘭地方法院刑事判決                          八十八年度易字第五號
    聲  請  人  臺灣宜蘭地方法院檢察署檢察官
    被      告  甲○○
右列被告因竊盜案件，經檢察官提起公訴 (八十八年度偵字第三九七三號），暨移送
併辦（八十九年度偵字第三０九號），本院判決如左：
    主  文
甲○○連續竊盜，累犯，處有期徒刑壹年貳月。
    事  實
一、甲○○有違反麻醉藥品管理條例及竊盜等前科，八十六年間復因違反麻醉藥品管
    理條例及犯竊盜罪，分別經法院判處有期徒刑七月及三月確定，嗣經定執行刑為
    有期徒刑八月，於八十七年十一月十八日假釋期滿執行完畢。詎仍不知悔悟，復
    基於意圖為自己或第三人不法所有之概括犯意，於八十八年十月二十六日凌晨一
    時許，受莊裕昌（由公訴人另移送本院併辦）之教唆，持莊裕昌交付之汽車鑰匙
    一把，在同日凌晨三時許，至宜蘭縣五結鄉○○○路十九號前廣場，以前開鑰匙
    開啟乙○○所有自用小客車門，進入駕駛座以鑰匙發動汽車，惟為乙○○即時發
    現，其於當未駛離前，會同警方當場查獲；另於八十八年十二月十九日凌晨零時
    許，在宜蘭縣羅東鎮○○街六十三號『金豬』電玩店內竊取丙○○所有之皮包一
    只（內有現金新台幣（下同）七百元、丙○○身分證、金融卡、健保卡、購買證
    等證件）；又於八十八年十二月二十三日下午十七時許，在宜蘭縣五結鄉○○村
    ○○○路一之五號內利用向陳麗罔租用房間之便，竊取陳麗罔所有之皮包一只（
    內有現金三千元、陳麗罔身分證）。
二、案由宜蘭縣警察局羅東分局報請暨宜蘭縣警察局三星分局報請臺灣宜蘭地方法院
    檢察署檢察官偵查起訴及移送併辦。
    理  由
一、訊之被告甲○○固坦承有右開之竊盜犯行，惟就於上開時地竊取陳麗罔財物部分
    ，辯稱：陳麗罔之皮包沒有現金云云，然右開事實，業分據被害人乙○○、丙○
    ○、陳麗罔指訴失竊情節在卷可稽，並有贓物認領保管單三紙在卷可資佐證，被
    告所辯應係諉卸之詞，不足採信。事證明確，被告犯行堪以認定，應依法論科。
二、核被告所為，係犯刑法第三百二十條第一項之竊盜罪。被告數次之竊盜行為，犯
    罪時間緊接，犯罪構成要件相同，顯係基於概括犯意為之，為連續犯，應依法加
    重其刑。又被告於八十六年間因違反麻醉藥品管理條例及犯竊盜罪，分別經法院
    判處有期徒刑七月及三月確定，嗣經定執行刑為有期徒刑八月，於八十七年十一
    月十八日假釋期滿執行完畢，有臺灣高等法院檢察署刑案紀錄簡覆表在卷可查，
    其於受有期徒刑執行完畢後五年內復犯本罪，為累犯，應依法加重其刑，並遞加
    之。爰審酌被告之品行、犯罪動機、目的、手段、所生之危害及犯罪後坦承大部
    分犯行，態度尚屬良好等一切情狀，量處如主文所示之刑。
三、至移送併辦意旨另認被告於八十三年九月初在宜蘭縣蘇澳鎮○○里○○路六十四
    號竊取陳萬春身分證乙張，惟訊之被告堅決否認有此部分之竊盜犯行，辯稱：其
    身上之陳萬春、陳正武、劉大成、林世雄、林志成、陳柏吟、簡林慧彥、張正德
    、吳清城及林興政等人之身分證影本是朋友借放在伊處等語。經查，被告僅持有
    陳萬春等人身分證之影本而非正本，尚難以該身分證影本即認被告有竊取該身分
    證正本之犯行，此外，復查無積極證據足認被告有此部分之犯行，惟公訴人認此
    部分與前揭被告經本院論罪科刑部分有連續犯之裁定判上一罪關係，爰不另為無
    罪之諭知，附此敘明。
據上論結，應依刑事訴訟法第二百九十九條第一項前段，刑法第五十六條、第三百二
十條第一項、第四十七條、罰金罰鍰提高標準條例第一條前段，判決如主文。
本案經檢察官吳慧蘭到庭執行職務。
中      華      民      國     八十九    年      三     月      十      日
                                        臺灣宜蘭地方法院刑事庭
                                            法  官  楊  麗  秋
右正本證明與原本無異。
如不服本判決，應於判決送達後十日內向本院提出上訴狀。（應附繕本）
                                            書記官  翁  文  琴
中      華      民      國     八十九    年      三     月   十四       日
附錄本案論罪科刑法條全文
刑法第三百二十條第一項：
意圖為自己或第三人不法之所有，而竊取他人之動產者，為竊盜罪，處有期徒刑五年
以下有期徒刑、拘役或五百元以下罰金。


司法院資訊處製作；財團法人民間司法改革基金會備份。
